【裁判字號】    98,竹小,8
【裁判日期】    980122
【裁判案由】    損害賠償
【裁判全文】
臺灣新竹地方法院民事小額判決           98年度竹小字第8號
原      告  甲○○
被      告  乙○○
上列當事人間請求損害賠償事件，本院於中華民國98年1 月8 日
言詞辯論終結，判決如下：
    主  文
被告應給付原告新臺幣貳萬元。
原告其餘之訴駁回。
訴訟費用新台幣壹仟元，由被告負擔貳佰元，餘由原告負擔。
本判決第一項得假執行。
原告其餘假執行之聲請駁回。
    事實及理由
一、原告主張：被告於民國96年11月間，在新竹市「優勝美地觀
    光理容名店」結識在該店任職之原告，後因原告無意再與被
    告交往，被告心有未甘，竟基於加害他人名譽之故意，於97
    年1 月22日上午10時51分55秒許，在新竹市香山區某不詳地
    點，以自己所持用之0000000000號行動電話，傳送內容為「
    幹嘛，電話都不接，反正又不是今天才認識你，大概不是會
    想一夕成名，那我就不客氣公佈□□□□短片」等語之簡訊
    內容，至原告所持用之0000000000號行動電話門號內，致使
    原告認為兩造交往期間有遭被告側錄雙方之對談或更衣畫面
    ，並害怕若拒絕被告之聯繫，將會遭公佈側錄所得畫面而毀
    名譽，因而心生畏懼而致生危害於安全。而被告所涉恐嚇刑
    責，業經本院刑事庭以97年度易字第552 號判決有罪確定在
    案。是以，原告因被告傳送前開恐嚇簡訊騷擾，受有精神上
    痛苦，爰依侵權行為之法律關係，請求被告賠償新台幣（下
    同）100,000 元之精神慰撫金等語，並聲明：被告應給付原
    告100,000 元。
二、被告則以：其對於原告所主張之侵權行為事實並不爭執，關
    於其所涉刑事恐嚇案件，亦經本院刑事庭判處罪刑確定，其
    之前是從事水電維修工作，但因前開刑案而離職，迄今已4
    個月餘沒有工作，因原告之請求金額過高，實無力賠償等語
    置辯，並聲明：原告之訴駁回。
三、得心證之理由：
(一)查原告主張之前揭事實，業據其提出本院97年度易字第552
    號刑事判決為證，且為被告所不爭執，並經本院依職權調閱
    前開刑事卷證核閱無訛，自堪信原告之前開主張為真實。
(二)按因故意或過失，不法侵害他人之權利者，負損害賠償責任
    ，民法第184條第1項前段定有明文；又不法侵害他人之身體
    、健康、名譽、自由、信用、隱私、貞操，或不法侵害其他
    人格法益而情節重大者，被害人雖非財產上之損害，亦得請
    求賠償相當之金額，同法第195 條第1 項前段亦有明定。查
    被告確有於前開時、地，傳送恐嚇簡訊給原告之事實，既如
    前述，則原告主張被告應負侵權行為損害賠償責任，自屬有
    據。
(三)是本件兩造間有爭執之事項，乃在於：原告所請求被告給付
    非財產上之損害賠償，以多少金額為適當？茲論述如下：
  1.按慰藉金係以精神上所受無形之痛苦為準，非如財產損失之
    有價額可以計算，究竟如何始認為相當，自應審酌被害人及
    加害人之地位、家況、並被害人所受痛苦之程度、與其家屬
    之關係暨其他一切情事，定其數額（最高法院48年度台上字
    第798號判例意旨參照）。
  2.本院審酌原告學歷為高職肆業，先後任職美容師、按摩師等
    工作，目前擔任推拿師，並無固定受僱之店家，之前平均每
    個月約有40,000元至50,000元之收入，其名下有二間房子，
    96年度之財產總額為1,204,574 元，而被告為高職畢業，之
    前從水電維修工作，目前無業，名下並無任何財產，其96年
    度所得給付總額400,462 元等各情，業經兩造各自陳明在卷
    ，且經本院依職權向稅務電子閘門函查明確，並有兩造所不
    爭之稅務電子閘門財產所得調件明細表附卷可稽，爰斟酌兩
    造曾過從甚密，更曾2 次相偕闢室泡湯，係因原告無意與被
    告繼續交往，致被告心有未甘，而傳送該通恐嚇之簡訊內容
    給原告，該簡訊內容固致原告擔心交往期間有遭被告側錄雙
    方對談或更衣畫面，而心生畏懼，惟被告隨即於時隔二日後
    ，因後悔而傳送道歉之簡訊內容給原告，是核被告之加害情
    節尚非重大，並兼衡兩造身分、地位、經濟狀況、原告所受
    精神上痛苦及被告恐嚇之次數僅一次等一切情狀，認原告請
    求被告賠償100,000 元之非財產上損害，核屬過高，應酌減
    為20,000元，始為公允，至原告逾此部分之請求，並無理由
    ，不應准許。
(四)從而，原告本於侵權行為之法律關係，請求被告賠償20,000
    元，為有理由，應予准許，至逾此部分之請求，則無理由，
    應予駁回
四、本件係適用小額訴訟事件為被告部分敗訴之判決，該部分爰
    依職權宣告得假執行，並於判決時確定訴訟費用額。
五、據上論結，原告之訴為一部有理由、一部無理由，依民事訴
    訟法第436條之23、第436條第2項、第79條、第436條之19、
    第436條之20，判決如主文。
中    華    民    國    98    年    1     月    22    日
                  新竹簡易庭    法  官  高敏俐
以上正本係照原本作成。
如對本判決上訴，非以違背法令為理由，不得為之，且須於判決
送達後20日內向本院提出上訴狀（須按他造當事人之人數附繕本
）。
中    華    民    國    98    年    1     月    22    日
                                書記官  黎秀娟


司法院資訊處製作；財團法人民間司法改革基金會備份。
